臺灣臺北地方法院小額民事判決
111年度北小字第3497號
原      告  臺灣產物保險股份有限公司

法定代理人  李泰宏  
訴訟代理人  楊承堯  
訴訟代理人
    兼
送達代收人  韓奇峰  
被      告  楊志豪  

上列當事人間請求侵權行為損害賠償(交通)事件，經本院於中華
民國111年9月21日言詞辯論終結，判決如下：
    主  文
被告應給付原告新臺幣參萬玖仟捌佰陸拾參元，及自民國一百一
十一年六月二十五日起至清償日止，按週年利率百分之五計算之
利息。
原告其餘之訴駁回。
訴訟費用新臺幣壹仟元由被告負擔五分之三，餘由原告負擔。
本判決第一項得假執行；但被告如以新臺幣參萬玖仟捌佰陸拾參
元為原告預供擔保，得免為假執行。
    事實及理由
一、按因侵權行為涉訟者，得由行為地之法院管轄，民事訴訟法
    第15條第1項定有明文。經查，本件侵權行為地在位於臺北
    市萬華區康定路與艋舺大道口處，有道路交通事故現場圖可
    稽（見本院卷第28頁），本院自有管轄權。又被告甲○○未於
    言詞辯論期日到場，核無民事訴訟法第386條各款所列情事
    ，爰依原告臺灣產物保險股份有限公司聲請，由其一造辯論
    而為判決，合先敘明。
二、原告主張：被告於民國109年6月24日17時39分許，駕駛車號0000-00號自用小客車，行經位於臺北市萬華區康定路與艋舺大道口處，因未注意車前狀況而碰撞原告所承保之訴外人潘靖筠所有、由訴外人莊文廣駕駛之車號000-0000號自用小客車（下稱系爭車輛），造成系爭車輛受損，嗣系爭車輛經送修後，計支出新臺幣（下同）62,932元（含工資費用18,500元、烤漆費用11,800元、零件費用25,632元及代步車費7,000元），業經原告依保險契約理賠，依保險法第53條取得代位求償權。爰依保險法第53條、民法第184條第1項前段及第191條之2規定，提起本件訴訟等語，並聲明：被告應給付原告62,932元，及自起訴狀繕本送達翌日起至清償日止，按週年利率5％計算之利息。
三、被告既未於言詞辯論期日到場，亦未提出書狀供本院審酌。
四、得心證之理由：
  ㈠原告主張：被告於上開時、地駕駛1700-FQ號自用小客車，因未注意車前狀況而碰撞系爭車輛，造成系爭車輛受損；原告已賠付系爭車輛修復費用等情，業據原告提出與其所述相符之駕照、系爭車輛行車執照、道路交通事故當事人登記聯單、保險員道路交通事故資料查詢、估價單、統一發票等件為證（見本院卷第15-23頁），並經本院依職權調取臺北市政府警察局交通警察大隊道路交通事故初步分析研判表、道路交通事故現場圖、舉發違反道路交通管理事件通知單、A3類道路交通事故調查報告表、道路交通事故補充資料表、A3類道路交通事故調查紀錄表、道路交通事故當事人登記聯單、道路交通事故當事人酒精測定紀錄表、道路交通事故照片黏貼紀錄表為憑（見本院卷第27-45頁）；又本件起訴狀繕本及本院之言詞辯論通知書均已於相當時期合法送達通知被告，被告既未於言詞辯論期日到場爭執，復未提出書狀答辯，民事訴訟法第280條第3項、第1項之規定，即視同自認原告之主張，堪認其主張為真實。
  ㈡按因故意或過失，不法侵害他人之權利者，負損害賠償責任，民法第184條第1項前段定有明文。另依保險法第53條第1項規定，被保險人因保險人應負保險責任之損失發生，而對於第三人有損失賠償請求權者，保險人得於給付賠償金額後，代位行使被保險人對於第三人之請求權；但其所請求之數額，以不逾賠償金額為限。本件被告駕駛1700-FQ號自用小客車，因未注意車前狀況致車禍肇事，已如上述，揆諸前揭規定，被告自應負侵權行為損害賠償責任。又原告既承保系爭車輛並已給付賠償金額，揆諸前揭條文，即得代位行使對被告之侵權行為損害賠償請求權。
　㈢又按不法毀損他人之物者，應向被害人賠償其物因毀損所減
    少之價值，為民法第196條所明定。而所謂請求賠償物被毀
    損所減少之價額，得以修復費用為估定標準，但以必要者為
    限，例如修理材料以新品換舊品，應予折舊（參見最高法院
    77年度第9次民事庭會議決議）。經查，原告主張系爭車輛
    必要修繕費用包括工資費用18,500元、烤漆費用11,800元、
    零件費用25,632元等情，業據其提出估價單、統一發票為證
    （見本院卷第21-23頁），依前揭說明，系爭車輛之修復既
    以新零件更換被毀損之舊零件，自應將零件折舊部分予以扣
    除。而依行政院所頒「固定資產耐用年數表」及「固定資產
    折舊率表」之規定，自用小客車之耐用年數為5年，依定率
    遞減法每年折舊369/1000，且固定資產提列折舊採用定率遞
    減法則者，以1年為計算單位，其使用期限未滿1年者，按實
    際使用之月數相當於全年之比例計算之，不滿1月者，以1月
    計，其最後1年之折舊額，加歷年折舊累計額，其總和不得
    超過該資產成本原額之9/10。準此，系爭車輛出廠日為103
    年7月，有系爭車輛行車執照在卷足憑（見本院卷第15頁）
    ，至事故發生日即109年6月24日止，實際使用年數已逾5年
    ，故系爭車輛零件費用扣除折舊後之費用為2,563元（計算
    式：25,632×1/10＝2,563，元以下四捨五入），並加計工資
    費用18,500元、烤漆費用11,800元，原告得請求之車輛修復
    費用應為32,863元（計算式：2,563＋18,500＋11,800＝32,863
    ）。
  ㈣又原告主張系爭車輛之修繕期間為7日，原告以日額1,000元
    賠付共7,000元予訴外人即被保險人潘靖筠作為代步車費，
    有估價單、任意險理賠計算書附卷可稽（見本院卷第21、95
    -97頁），堪信為真實，本院審酌上開金額較一般短期每日
    租車代步之價額尚無過高逾常之處，是原告請求被告賠償7,
    000元，尚屬合理，應予准許。
　㈤末按遲延之債務，以支付金錢為標的者，債權人得請求依法定利率計算之遲延利息；應付利息之債務，其利率未經約定，亦無法律可據者，週年利率為百分之五；給付無確定期限者，債務人於債權人得請求給付時，經其催告而未為給付，自受催告時起，負遲延責任。其經債權人起訴而送達訴狀，或依督促程序送達支付命令，或為其他相類之行為者，與催告有同一之效力，民法第233條第1項前段、第203條、第229條第2項分別有明文規定。本件原告之請求，核屬無確定期限之給付，自應經原告催告未為給付，被告始負遲延責任。準此，原告請求被告給付自起訴狀繕本送達翌日即111年6月25日（見本院卷第55頁）起至清償日止，按週年利率5％計算之利息，核無不合，併予准許。
五、綜上所述，原告據以提起本訴，請求被告給付39,863元（計
    算式：32,863＋7,000＝39,863），及自111年6月25日起至清
    償日止，按週年利率5％計算之利息，為有理由，應予准許；
    逾此範圍之請求為無理由，應予駁回。
六、本件原告勝訴部分係小額程序為被告敗訴之判決，依民事訴
    訟法第436條之20規定，應依職權宣告假執行。本院並依同
    法第392條第2項之規定，依職權宣告被告預供擔保，得免為
    假執行。
七、訴訟費用負擔之依據：民事訴訟法第79條。按適用小額訴訟
    程序事件法院為訴訟費用之裁判時，應確定其費用額，民事
    訴訟法第436條之19定有明文，爰依後附計算書確定本件訴
    訟費用額如主文第3項所示。
中　　華　　民　　國　　111 　年　　10　　月　　12　　日
                  臺北簡易庭  法  官　陳仁傑
以上正本證明與原本無異。
如不服本判決，須以違背法令為理由，於判決送達後20日內向本
庭（臺北市○○區○○○路0 段000 巷0 號）提出上訴狀。（須
按他造當事人之人數附繕本）。如委任律師提起上訴者，應一併
繳納上訴審裁判費。
中　　華　　民　　國　　111 　年　　10　　月　　12　　日
                              書記官　黃進傑
  計　算　書
項　　　　目                金  　額（新臺幣）　　備  註
第一審裁判費　　　           1,000元
合　　　　計　　　           1,000元
附錄：
一、民事訴訟法第436條之24第2項：
    對於小額程序之第一審裁判上訴或抗告，非以其違背法令為
    理由，不得為之。
二、民事訴訟法第436條之25：
    上訴狀內應記載上訴理由，表明下列各款事項：
    ㈠原判決所違背之法令及其具體內容。
    ㈡依訴訟資料可認為原判決有違背法令之具體事實。